# 请教陈版和各位，这种公司要不要纳入合并？

提问人：海布里的天空 时间：2011-08-14 21:59:57
某民营集团A公司老总出于银行融资和票据贴现的需要，以其小舅子的名义成立了B公司。特点如下：
1 、成立B公司时验资的注册资金是从A公司先转到老总小舅子私人账户，再由小舅子私人账户汇入验资户；验资完毕，该验资款又汇回A公司；
2 、B公司无任何实际经营业务，纯粹是为了A公司银行融资和票据资金的周转需要。
3 、B公司的银行账户和资金往来由A公司的会计实际掌管、一手操作，除银行资金周转外，无其他会计资料。
我的问题是：编制A公司合并报表时，是否要将B公司纳入合并（虽然无股权上的直接关系）？是不是准则所说的特殊目的主体？
如果合并进来，权益怎么抵消呢？由于A公司账面没有对B公司的长期股权投资，不能抵干净B公司的权益？a
4 、

回答人：chenyiwei
回复 海布里的天空 的帖子
从你说的情况看，B公司作为特殊目的主体的可能性较大。请注意核实B公司设立的目的是否主要为A公司的融资需要、名义出资人（老总小舅子）在整个安排中是否收益固定或者不承担亏损；B公司的经营损益是否完全归属于A公司。如果是，则B应纳入A的合并范围。
合并时，在资产、负债、损益项目直接相加（如有内部交易则抵销）的基础上，考虑到“成立B公司时验资的注册资金是从A公司先转到老总小舅子私人账户，再由小舅子私人账户汇入验资户；验资完毕，该验资款又汇回A公司”，即名义出资人实际上在此公司中并不享有权益，所以权益变动额应当全部归属于A公司的股东，无少数股东权益（B公司账面上对A的其他应收款抵销后，其初始权益实际为零）。

回答人：chenyiwei
回复 海布里的天空 的帖子
很多公司（尤其是房地产或者相关行业的公司）采用发行信托的方式融资，这种信托就是特殊目的主体，在很多情况下应当纳入发起人的合并范围。当然，你的这个案例中，需要注意操作合规性问题。抽逃出资和利用不具有真实交易背景的票据融资等不合规行为可能会成为IPO的障碍的，建议尽快清理规范。